# 请教chen版及各位，审阅报告能否仅针对财务报表，不包含附注。

提问人：8899776 时间：2012-05-24 16:30:39
如题，客户需要提供经审阅的财务报表（不需要附注），那么审阅报告可否仅针对报表而不包含附注？

回答人：chenyiwei
回复 8899776 的帖子
应可以，比照 1601 号审计准则所指的特殊编制基础财务报表，或者 1603 号审计准则所指的财务报表组成部分，对审阅报告的措辞予以适当调整即可。
报表中是否包含附注，是被审计单位管理层根据信息使用者的信息需求作出的决策，属于会计责任的范畴，而审阅范围则属于CPA的审阅责任范畴，两者是互相独立的，可以有多种不同的组合。